【裁判字號】    92,毒抗,396
【裁判日期】    920818
【裁判案由】    毒品危害防制條例
【裁判全文】
臺灣高等法院刑事裁定                            九十二年度毒抗字第三九六號
    抗  告  人  臺灣臺北地方法院檢察署檢察官
    被      告  甲○○
右列抗告人因被告違反毒品危害防制條例案件，不服臺灣臺北地方法院中華民國九十
二年七月十八日裁定（九十二年度毒聲字第一三四九號），提起抗告，本院裁定如左
：
    主  文
抗告駁回。
    理  由
一、本件聲請意旨略以：被告甲○○於民國九十二年二月十一日，在基隆市廟口附近
    施用第二級毒品ＭＤＭＡ，為警於同年月十五日在台北市○○○路一二○巷內查
    獲，並扣得其持有之ＭＤＭＡ十二顆（淨重二點五克），業據被告自白不諱，且
    有第二級毒品ＭＤＭＡ十二顆扣案，及明生生物科技股份有限公司出具之尿液檢
    驗報告附卷可稽，爰依毒品危害防制條例第二十條第一項及觀察勒戒處分執行條
    例第三條第一項規定，聲請裁定將被告送勒戒處所觀察、勒戒等語。
二、原裁定以：按案件由犯罪地或被告之住所、居所或所在地之法院管轄，刑事訴訟
    法第五條第一項定有明文。查本件被告住所在基隆市○○路六號四樓，有其個人
    基本資料查詢結果電腦列印單附卷可佐，且卷內並無任何證據資料可證被告居所
    或所在地在原法院轄區，而其於檢警偵訊時坦承施用毒品之地點在基隆市廟口附
    近，亦非在原法院轄區，雖查獲地點在原法院轄區，但扣案之ＭＤＭＡ十二顆，
    據被告於檢警偵訊時所坦認，該藥丸係其友人鄒佑嘉於九十二年二月十四日或十
    五日，始放在其背包內，有被告警詢及檢察官偵訊筆錄在卷可稽，顯非被告坦承
    其於同年二月十一日施用毒品ＭＤＭＡ前持有之毒品，是亦無從認被告於本案被
    查獲時曾有在原法院轄區施用（含施用前持有）毒品之犯行。準此，本件犯罪地
    及被告住所、居所及所在地，無一在原法院轄區，原法院並無管轄權，本件聲請
    為無理由，因而裁定駁回檢察官之聲請。
三、本院經核閱相關卷證，認原裁定並無不當。檢察官抗告意旨略以：被告坦承於九
    十二年二月十一日在基隆市廟口附近施用第二級毒品ＭＤＭＡ；嗣其於同年月十
    五日在台北市○○○路一二○巷內為警查獲時，在其身上查獲第二級毒品ＭＤＭ
    Ａ十二顆（淨重二點五克）扣案可證。則被告持有第二級毒品犯行，為施用第二
    級毒品犯行所吸收，而不另論罪。顯見被告犯罪地為基隆市及台北市松山區，原
    法院當然有管轄權。乃原審未查及此，遽以被告查獲時之毒品並無證據認定是其
    同年月十一日施用前所持有，顯有未洽，爰請求將原裁定撤銷云云。
四、經查，被告住所在基隆市○○路六號四樓，無證據可證明其居所或所在地在原審
    法院轄區，而被告施用毒品之地點在基隆市，雖另在台北市○○○路一二○巷內
    查獲其身上有第二級毒品ＭＤＭＡ十二顆，然被告既陳明為友人鄒佑嘉於其施用
    後，另放入其背包內，則本次持有與其前之施用（持有）行為，屬不同之二行為
    ，非屬前次吸用行為之一部，自非屬犯罪地，依法原法院無管轄權，基此原審駁
    回檢察官之聲請，洵無不合。檢察官抗告猶執前詞指摘原裁定不當，應認無理由
    ，予以駁回。
據上論斷，應依刑事訴訟法第四百十二條，裁定如主文。
中      華      民      國    九十二    年      八      月     十八     日
                              臺灣高等法院刑事第五庭
                                  審判長法  官  曾  德  水
                                        法  官  蘇  素  娥
                                        法  官  楊  貴  雄
右正本證明與原本無異。
不得再抗告。
                                        書記官  林  淑  貞
中      華      民      國    九十二    年      八      月     二十     日


司法院資訊處製作；財團法人民間司法改革基金會備份。
